【裁判字號】    99,簡上,272
【裁判日期】    990722
【裁判案由】    給付管理費等
【裁判全文】
臺灣臺北地方法院民事判決             99年度簡上字第272號
上  訴  人  太陽住商大廈管理委員會
法定代理人  甲○○
訴訟代理人  丙○○
被  上訴人  乙○
上列當事人間請求給付管理費事件，上訴人對於中華民國九十九
年三月二十四日本院臺北簡易庭九十七年度北簡字第三八五六一
號第一審判決提起上訴，經本院於民國九十九年七月一日言詞辯
論終結，判決如下：
    主  文
上訴駁回。
第二審訴訟費用由上訴人負擔。
    事實及理由
一、上訴人主張：
（一）被上訴人為上訴人所管理之太陽住商大廈（下稱系爭大樓
      ）之區分所有權人，即門牌號碼為臺北市南港區○○○路
      ○段九九號二樓之四九建物（下稱系爭建物）與坐落基地
      之所有權人。系爭大樓經消防安全檢查不合格應限期改善
      ，上訴人遂於民國九十七年三月二十五日委請訴外人弘旺
      消防工程有限公司（下稱弘旺公司）估價，商場即系爭大
      樓二樓及地下一樓專有部分之消防、水電、空調系統之修
      繕費用共計新台幣（下同）六千七百八十二萬五千六百三
      十一元，以系爭大樓二樓及地下一樓坪數一千四百坪計算
      分攤，平均每坪需負擔四萬八千四百四十六元，又系爭大
      樓二樓以下歷經八十九年象神颱風、九十年納莉颱風侵襲
      ，泡水損害原有之機具，初步估計需花費數百萬元，必須
      先拆除後始能裝設新品，而上開樓層十年間均未整修設備
      ，如需開始進行修繕工程，其後所衍生之費用亦需一併計
      入，故上訴人之九十六年一月第七屆第二次區分所有權人
      會議決議通過授權上訴人之主任委員收取修繕費用，而上
      開決議並經上訴人之九十七年一月第八屆區分所有權人會
      議決議繼續執行，並經九十八年十一月十四日之第九屆第
      一次區分所有權人會議決議通過。上訴人於九十七年四月
      二十五日以寄發掛號信函之方式，就系爭大樓地下一樓及
      二樓之修繕，通知系爭大樓之地下一樓及二樓商場之區分
      所有權人，應收取按照每坪六萬元計價之修繕費用（多退
      少補）。被上訴人所有之系爭建物面積為四點七一坪，故
      被上訴人應給付上訴人上開修繕費用二十八萬二千六百元
      ，然迭經催討，被上訴人迄未給付。又被上訴人長期未清
      潔、清除雜物，任憑窗戶破損，未能善盡防颱防範措施責
      任，已經違反公寓大廈管理條例第五條之規定，導致系爭
      大樓因違反消防法，而有被斷水、斷電之虞，危害公共安
      全，故修繕費用係因可歸責於被上訴人之事由所致，依據
      公寓大廈管理條例第十條第二項之規定，被上訴人自應負
      擔修繕費用。綜上，上訴人爰本於公寓大廈管理條例、上
      訴人之區分所有權人會議決議及上訴人之住戶規約，請求
      被上訴人給付上開修繕費用。
（二）對於被上訴人抗辯之陳述：
   1、被上訴人雖辯稱商場部分之消防、空調、水電係專有部分
      ，被上訴人無須給付修繕費用云云，惟該消防、空調、水
      電設備無法獨立修繕，視為共同共有部分，又修繕項目之
      「消防工程-火警、廣播、緊急照明設備」、「水電工程-
      消防灑水、泡沫、排水幫浦及滅火室內排煙設備」等，實
      為系爭大樓二樓及地下一樓之區分所有權人之共同利益，
      應屬共用部分之修繕，並非屬被上訴人之專有部分。況依
      公寓大廈管理條例第五條規定「區分所有權人對專有部分
      利用，不得有妨害建築物之正常使用及違反區分所有權人
      共同利益之行為」，縱屬專有部分亦不能妨害公有部分的
      利益，而系爭大樓其他樓層都有設備，僅該樓層沒有，被
      上訴人自應分擔。而上開公用及被上訴人之專有部份。若
      不修繕，則系爭大樓百分之七十之住戶約數百餘人，將居
      住於有生命、財產遭受威脅、有公共安全疑慮環境之下。
   2、被上訴人雖質疑系爭大樓之規約及區分所有權人會議之合
      法性，惟系爭大樓之原始規約係九十年一月五日召開第一
      屆所有權人會議所依法制定，被上訴人亦曾出席，除有該
      次之會議紀錄及出席人數簽到表及會議出席委託書可證外
      ，當時並己向主管機關報備，該原始規約有效。而該規約
      第四條第九項，明訂會議召開有出席人數及所有權比例為
      過半數，區分所有權人會議討論事項以出席人數及所有權
      比例為過半數之同意。故系爭大樓第九屆區分所有權人會
      議確係合法召集，此亦有出席人數簽到簿及會議出席委託
      書可證。縱認系爭大樓區分所有權人會議之召集、決議有
      瑕疵，然未經法院依民法第五十六條第一項規定撤銷前，
      該決議仍屬有效，區分所有權人應受其拘束。且本件既有
      危害公共安全，依公寓大廈管理條例第十三條規定，上開
      樓層即有修繕之必要，是以九十八年十一月十四日第九屆
      第一次區分所權人會議當時亦依系爭大樓之原始規約第四
      條第三條第七款規定提出議題，經表決結果十「通過每坪
      陸萬元計（採多退少補）」，則依公寓大廈管理條例第十
      條第二項後段規定，被上訴人應受上開決議拘束，繳納修
      繕費用。
二、被上訴人辯稱：
（一）被上訴人自購入系爭建物之後，因建商未依約交屋，且違
      規施工，故迄今仍不堪使用。而上訴人主張之修繕費用，
      應屬系爭大樓之地下一層及二樓商場專用部分之消防、水
      電、空調系統之修繕費用，並非系爭大樓共用之消防設備
      等，則上開設備既然屬於二樓、地下一樓商場之專有部分
      ，縱其有所損壞，依據公寓大廈管理條例第十條第二項之
      規定，上訴人對於區分所有權人之專有部分並無修繕、維
      護及管理之權限，故上訴人所為對於專有部分進行修繕之
      決議，對於被上訴人應不生拘束力。又上訴人之「太陽住
      商大廈管理委員會組織及規約」第十三條規定「共用部分
      之修繕，由管理委員會為之。（下略）重大修繕可由共理
      基金支付，共理基金不足時，由區分所有權人按其共有之
      應有部分比例分擔之。但修繕費用因可歸責於區分所有權
      人之事由所致，由該區分所有權人負擔」，可知管理委員
      會僅就系爭大樓共有部分之修繕，有處理之權限，上述規
      定亦與公寓大廈管理條例第十條第二項之規定相符。而依
      據上訴人之第七屆第二次區分所有權人會議紀錄所記載之
      討論事項第三項「大樓之消防設備依消防法規修復完成，
      要求各區分所有權人分擔費用」、第四項「二樓及B1內部
      消防設施設備、水電及營運設施等修復」，可知系爭大樓
      二樓及地下一樓商場之內部消防設備與系爭大樓之大樓消
      防設備為不同之範圍，系爭大樓二樓及地下一樓商場之內
      部消防設備、水電及營運設施，並非在大樓全體區分所有
      權人分擔之共用部分，而僅係由二樓及地下一樓商場之區
      分所有權人始有分擔。準此，二樓及地下一樓商場內部之
      消防設備、水電及營運設備，既然不在系爭大樓之共用部
      分範圍，系爭大樓之全體區分所有權人並無決定上開消防
      設備、水電及營運設備是否修繕，故上訴人之第七屆第二
      次會議議決修繕二樓及地下一樓商場內部之消防設備、水
      電及營運設備，對於系爭大樓二樓及地下一樓之區分所有
      權人應不生拘束力，上訴人本於該次決議請求被上訴人給
      付修繕費用，於法無據。
（二）上訴人與弘旺公司欲修繕之系爭大樓二樓及地下一樓商場
      部分之消防、空調及水電部分，應屬二樓整體部分，包括
      二樓部分各區分所有權人之主建物、附屬建物等專有部分
      及共用部分全部範圍，上訴人亦當庭自承「商場部分的空
      調、空調及水電部分沒有辦法獨立修繕是屬於共用的公有
      部分，所以一起修繕」，是系爭大樓二樓及地下一樓縱有
      修繕之必要，事涉二樓部分各區分所有權人之主建物、附
      屬建物等專有部分，依據公寓大廈管理條例第十條第一、
      二項及上訴人之上開規約第十三條之規定，亦需經由包括
      被上訴人在內之二樓區分所有權人同意始可。又上開共用
      部分縱有修繕之必要，依據公寓大廈管理條例第十條第二
      項與上開規約第十三條之規定，亦應由上訴人之公共基金
      支付，不足時始由區分所有權人按其應有部分比例分擔之
      ，上訴人並未提出公共基金用以支付修繕費用之金額，復
      未按照被上訴人之建物共用部分比例計算分擔之金額，而
      係以被上訴人專有部分為計算基準，顯與上開法文與規約
      之規定相違。
（三）況依據上訴人所提出之第七屆第二次區分所有權人會議紀
      錄所示，其中第四項記載「區分所有權人總戶數：314 戶
      ，出席人數：125戶（下略），出席人數達五分之一法定
      人數」，則該次區分所有權人會議必需遵循公寓大廈管理
      條例第三十一條之規定，由區分所有權人三分之二以上及
      區分所有權比例合計三分之二以上出席，而可依據同條例
      第三十二條之規定，以五分之一以上出席召開所有權人會
      議？又召開會議並為決議之後，是否依據上開法條之規定
      為公告？從而上開決議應不生效力。又依據上開紀錄所示
      ，縱使該次會議係依據公寓大廈管理條例第三十二條之規
      定所召集，然決議記載「無記名投票，表決通過」，無從
      知悉是否符合上開法文所規定之「出席人數過半數及其區
      分所有權比例占出席人數區分所有權合計過半數之同意」
      之要件，則是否生效，亦非無疑。且關於系爭大樓地下一
      樓及二樓商場住戶之修繕費用，依據上訴人之第七屆第二
      次區分所有權人會議所為之決議，係授權管理委員會主任
      委員收取，然此一授權並無任何依據，充其量僅是區分所
      有權會議決議修繕之金額後，再提交區分所有權人大會，
      當然修繕費用之多寡，仍應經由二樓及地下一樓區分所有
      權人決議通過，而非由管理委員會或主任委員片面決定。
（四）上訴人之第八屆第二次區分所有權人會議，僅有會議紀錄
      及提案結果統計表各一份為據，並無其他簽到簿、委託書
      及其他會議紀錄以為佐證，難認會議紀錄、提案表決結果
      確實紀錄文句所示，又上訴人之第九屆第一次區分所有權
      人會議，簽到簿之可信性，存有疑義，難認簽到簿可作為
      該次會議存在、有效召集之依據，縱令該次簽到簿記載為
      實在，據此計算之所有權面積應係五八四四點九九坪，出
      席區分所有權比例為59%（會議紀錄誤繕為六一九一點六
      七坪，所有權比例為62.6%），並未及於公寓大廈管理條
      例第三十一條之規定。
（五）至消防法第二條所規定「本法所稱管理權人係指依法令或
      契約對各該場所有實際支配管理權者。」，僅公寓大廈內
      共有部分及約定共有部分，其設置維護消防安全設備之責
      授管理委員會時，始由管委會為管理權人，內政部八七年
      台內消字第八七七四三六四號函亦僅在說明前開規定，專
      有部分與前開情形不同，縱有違反消防法及區分所權人共
      同利益之可能，上訴人仍非得據此即有修繕之權限。又上
      訴人並未能證明其第九屆區分所有權人會議決議之修繕部
      分，係針對系爭大樓二樓及地下一樓部分之公共走道或者
      公共設施部分，故上訴人之此項主張亦非可採。
（六）此外，系爭大樓商場部分，自落成迄今並未正式營業，此
      為上訴人所不爭執，且觀諸上訴人之九十七年四月二十五
      日太陽住商管八函字第97016函文亦明確記載「本大樓二
      樓窗戶被竊」、「風災受創」、「風災毀損」、「遭人多
      次入侵破壞」、「遭人竊盜」等情，堪認其毀損係因天災
      或者第三人之破壞行為所致，尚難謂可歸責於被上訴人，
      此外，上訴人亦未能舉證證明修繕係可歸責於被上訴人之
      事由所致，故上訴人依據公寓大廈管理條例第十條第二項
      之規定，請求被上訴人給付修繕費用，亦非有據。
三、原審為上訴人敗訴之判決，上訴人不服提起本件上訴，並於
    本院為上訴聲明：（一）原判決廢棄；（二）被上訴人應給
    付上訴人二十八萬二千六百元自起訴狀繕本送達翌日起至清
    償日止，按年息百分之五計算之利息。被上訴人為答辯聲明
    ：上訴駁回。
四、首查，上訴人主張其為系爭大樓之管理委員會，被上訴人為
    系爭大樓之區分所有權人，即門牌號碼為臺北市南港區○○
    ○路○段九九號二樓之四九建物之所有權人，系爭大樓二樓
    及地下一樓為商場使用之情事，為被上訴人所不爭執，並有
    上訴人所提出之公寓大廈管理組織報備證明（原審之原證一
    、見原審卷宗第三十四頁）及建物登記謄本（原審之原證一
    ，見原審卷宗第三十二頁）各一份為證，應屬實在。其次，
    上訴人本於公寓大廈管理條例、上訴人之區分所有權人會議
    決議及上訴人之住戶規約，就系爭大樓二樓及地下一樓之修
    繕費用，主張被上訴人應按照其所有之上開建物面積應予分
    攤並給付上訴人，金額為二十八萬二千六百元，則為被上訴
    人所不承認，並以上開情事資為抗辯。是本案兩造所爭執而
    應先釐清者，應為下列事項即：
（一）上訴人主張被上訴人應予分攤之修繕費用，其修繕之範圍
      如何？是否為上訴人所主張之共有部分？
（二）上訴人本於區分所有權人會議決議及規約之約定，以及公
      寓大廈管理條例之規定，請求被上訴人給付上開修繕費用
      ，是否有據？
五、就上述第（一）項之爭執事項，經查：
（一）依據上訴人所提出之由弘旺公司所出具之「報價單」所示
      ，（見原審卷宗第一宗第四十五頁至第四十九頁），修繕
      之工項包括室內排煙系統、電線配置、空調電源整修、消
      防採水、灑水、泡沫幫浦、火警感應設備、廣播通知系統
      、廁所安裝及修理等，而證人即弘旺公司經理人廖德勳於
      另案訴訟即上訴人與訴外人涂素娥間給付管理費事件（台
      灣板橋地方法院三重簡易庭九十八年度重簡字第一六二九
      號）審理中到庭證稱系爭大樓商場範圍包括一、二樓及地
      下一樓，修繕工程之空調工程包括一、二樓及地下一樓，
      包括機器設備、設備安裝及基礎工程、水管工程、風管工
      程、配線控制工程、舊設備拆除及調運雜費等，設置三層
      樓（即一、二樓及地下一樓）共用主機，蓋主機係放置於
      地下一樓，水塔放置樓頂，而每層金額為三分之一；水電
      工程包含二樓及地下一樓之電氣、衛浴工程及管理費，為
      二樓及地下一樓，消防設備改善工程分為火警設備、廣播
      設備、照明設備、水系統設備、滅火設備、室內排煙設備
      、舊有設備拆除、運費等語，係針對系爭大樓二樓及地下
      一樓所施作等語，（見原審之被證十，原審卷宗第一宗第
      四百四十頁）；同時，上訴人於原審言詞辯論期日亦陳稱
      「商場部分的空調、冷氣、消防安檢應是共同的，無法由
      住戶單獨修繕，故應該由區分所有權人共同分攤修繕費用
      」（見原審卷宗第一宗第一一０頁）「社區淹水過兩次，
      大廈二樓及地下室共有二百個單位，坪數都只有三到五坪
      不等，無法單獨修繕」、「修繕費是針對大樓二樓及地下
      室的區分所有權人請求」（見原審卷宗第一宗第一五三頁
      ）、「商場部分的消防、空調跟水電沒有辦法獨立修繕」
      （見原審卷宗第一宗第二二一頁）、「（如何區分水電、
      空調、消防設置的範圍在哪？）當時只是預計，當初是以
      整個二樓的坪數估計要設幾個，實際設置的位置還不清楚
      ，要等真的施工時才知道，有可能設在專有範圍也有可能
      設在公用走道」（見原審卷宗第二宗第十頁）。是依據前
      揭證人廖德勳之證詞與上訴人之陳述，可見上訴人之上開
      修繕工程，應係就二樓及地下一樓整體進行修繕工程，應
      足以認定。
（二）按專有部分，指公寓大廈之一部分，具有使用上之獨立性
      ，且為區分所有之標的者；共用部分，係指公寓大廈專有
      部分以外之其他部分及不屬專有之附屬建築物，而供共同
      使用者；約定專用部分，係指公寓大廈共用部分經約定供
      特定區分所有權人使用者，公寓大廈管理條例第三條第三
      、四、五款有明文規定。是以共用部分，應以供全體區分
      所有權人共同使用為要件，而雖屬共用部分，如經約定供
      特定區分所有權人使用者，則屬約定專用部分。查系爭大
      樓之水電管線等為各樓層獨立配置，各樓層空間亦不相同
      ，系爭大樓二樓及地下一樓使用分區為商場，消防法規分
      為三類，商場為甲類，需施作範圍較廣等情事，據證人廖
      德勳於上開案件中證述明確，（見原審之被證十，原審卷
      宗第一宗第四百四十頁）。又依據上訴人所提出之第七屆
      第二次區分所有權人會議紀錄所記載之討論事項第三項「
      大樓之消防設備依消防法規修復完成，要求各區分所有權
      人分擔費用」、第四項「二樓及B1內部消防設施設備、水
      電及營運設施等修復」，（原審之原證五，見原審卷宗第
      一宗第五十九頁）。則由證人廖德勳及上開會議紀錄，可
      知系爭大樓二樓及地下一樓商場之內部消防設備等設施，
      與系爭大樓之大樓消防設備為不同之系統，系爭大樓整體
      之消防設備之修繕費用，由全體區分所有權人負擔，系爭
      大樓二樓及地下一樓之上開修繕費用，則由系爭大樓二樓
      及地下一樓區分所有權人負擔，其餘各樓層之區分所有權
      人不在其內，是以被上訴人辯稱上開修繕之工項，並非供
      系爭大樓全體區分所有權人所使用，而係供系爭大樓二樓
      及地下一樓區分所有權人使用，為專用部分，應為可採，
      上訴人主張所修繕者為共用部分，為不可採。因此，上訴
      人所主張之修繕費用，其範圍為系爭大樓二樓及地下一樓
      區分所有權人之專有部分，及約定為二樓及地下一樓區分
      所有權人專用部分，應可認定。設若所修繕之部分，為系
      爭大樓各樓層區分所有權人均得使用之共用部分，則其餘
      樓層之區分所有權人，何以不需共同分擔修繕費用？而上
      訴人之上開會議，衡情亦應將其修繕合併於第三項之議程
      同時處理及表決，當無另行列為第四項議程而為決議，亦
      徵上訴人所欲修繕者，並非系爭大樓之全體區分所有權人
      均得使用之共用部分，而係屬於二樓及地下一樓區分所有
      權人專有或者約定供二樓及地下一樓區分所有權人專用之
      部分。至上訴人之規約雖於第四條第三項第六點規定，約
      定專用事項應經區分所有權人會議決議，然系爭大樓二樓
      及地下一樓共用部分縱未踐行上開程序，仍無礙其事實上
      已成為供系爭大樓二樓及地下一樓之區分所有權人專用、
      而非其餘樓層區分所有權人所共用之性質，況且依據上訴
      人之主張，其區分所有權人會議已經決議上開部分之修繕
      費用應由系爭大樓二樓及地下一樓區分所有權人負擔，而
      非全體區分所有權人負擔，亦足以推知區分所有權人會議
      已經同意由系爭大樓二樓及地下一樓區分所有權人專用。
六、承上所述，上訴人所欲修繕者，為系爭大樓二樓及地下一樓
    區分所有權人專有及約定專用部分，並非公用部分，則按專
    有部分、約定專用部分之修繕、管理、維護，由各該區分所
    有權人或約定專用部分之使用人為之，並負擔其費用。共用
    部分、約定共用部分之修繕、管理、維護，由管理負責人或
    管理委員會為之。其費用由公共基金支付或由區分所有權人
    按其共有之應有部分比例分擔之。但修繕費用係可歸責於區
    分所有權人或住戶之事由所致者，由該區分所有權人或住戶
    負擔。其費用若區分所有權人會議或規約另有規定者，從其
    規定。公寓大廈管理條例第十條第一、二項有明文規定。是
    專有部分及約定專有部分之修繕、管理及維護，並非管理委
    員會之職權，亦非規約所得規定或者全體區分所有權人所得
    做成之決議之事項，從而上訴人主張其本於系爭大樓管理委
    員會之地位，基於規約以及上訴人之區分所有權人會議決議
    ，有權就系爭大樓二樓及地下一樓專有部分及約定由系爭大
    樓二樓、地下一樓區分所有權人專用部分，為管理之行為，
    並請求被上訴人應給付上開款項，用以支付將來發生之修繕
    費用，即與上開法文之規定相違，而非法之所許，而上訴人
    之全體區分所有權人會議縱然對此有所決議，亦違反上開法
    文之規定，對被上訴人不生拘束力。
七、至上訴人主張被上訴人長期未清潔、清除雜物，任憑窗戶破
    損，未能善盡防颱防範措施責任，已經違反公寓大廈管理條
    例第五條、第六條之規定，導致系爭大樓因違反消防法，而
    有被斷水、斷電之虞，危害公共安全，故修繕費用係因可歸
    責於被上訴人之事由所致，依據公寓大廈管理條例第十條第
    二項之規定，被上訴人自應負擔修繕費用等語。惟按區分所
    有權人對專有部分之利用，不得有妨害建築物之正常使用及
    違反區分所有權人共同利益之行為，住戶於維護、修繕專有
    部分及約定專用部分或行使其權利時，不得妨害其他住戶之
    安寧、安全及衛生，公寓大廈管理條例第五條、第六條第一
    項固有明文規定，然同條例第十條第二項所規範者，為共用
    部分之修繕、管理及維護，區分所有權人或住戶縱有違反上
    開第五條規定之情事，其法律效果亦非適用同條例第十條第
    二項之規定。又上訴人雖主張其因此消防安檢不合格限期改
    善，並提出限期改善通知單一份為證（原審之原證二，見原
    審卷宗第一宗第三十七頁至第四十四頁），然查，依據前揭
    改善通知單之記載，違反事實為室內消防栓社播幫浦組件故
    障、自動灑水系統幫浦組件故障、泡沫滅火設備幫浦組件故
    障等，均屬消防設備方面之缺失，然觀諸弘旺公司所出具之
    上開報價單，其上所列舉之修繕工程，除消防工程以外，尚
    有水電工程及空調工程等，金額分別高達一千八百餘萬元及
    二千四百餘萬元，則水電工程與空調工程是否為改善消防設
    備缺失所必須？並非無疑。又上開報價單所記載之日期為九
    十七年三月二十五日，然依據上開九十七年五月二十八日通
    知單之記載即「本局前於2008/04/07檢查發現貴場所有違反
    規定事項」，可知台北市政府消防局所檢查之期日為九十七
    年四月七日，則從文義記載以觀，報價單之製作應先於消防
    檢查，從而上開報價單是否係針對台北市政府消防局消防檢
    查不合格所為？亦非無疑。綜上，被上訴人縱有怠於維護、
    管理及修繕其專有部分或者約定專用部分而致使消防安全檢
    查因而未能通過之情事，然上訴人主張之上開修繕費用，是
    否為修繕消防安全設備之必要費用？上訴人並未能證明之，
    況且公寓大廈管理條例第十條第二項係針對共用部分之修繕
    所為之規定，上訴人所請求之修繕費用，其施工範圍為系爭
    大樓二樓及地下一樓專有部分及約定專用部分，並非系爭大
    樓共用部分，對於專有部分或者專用部分，上訴人並無管理
    、維護或者修繕之權限，從而上訴人此項主張，亦非可採。
八、綜上所述，上訴人請求被上訴人給付上開修繕費用，為無理
    由，原審為上訴人敗訴之判決，經核並無不合，上訴人指摘
    原判決違誤而提起本件上訴，求為廢棄改判如其上訴聲明所
    示，為無理由，應予駁回。
九、此外，兩造其餘攻擊防禦方法經本院審酌後認對於判決結果
    不生影響，爰不一一論列，併此敘明。
據上論結，本件上訴為無理由，依民事訴訟法第四百三十六條之
一第三項、第四百四十九條第一項、第七十八條，判決如主文。
中    華    民    國    99     年    7      月   22   日
                  民事第四庭  審判長法  官  周祖民
                                    法  官  鄧德倩
                                    法  官  匡  偉
以上正本係照原本作成。
本判決不得上訴。
中    華    民    國    99     年    7      月   22   日
                                    書記官  巫玉媛

司法院資訊處製作；財團法人民間司法改革基金會備份。
